【裁判字號】    90,簡上,25
【裁判日期】    900627
【裁判案由】    違反毒品危害防制條例
【裁判全文】
臺灣基隆地方法院刑事判決                            九十年度簡上字第二五號
    上  訴  人  臺灣基隆地方法院檢察署檢察官
    被      告  甲○○
右列上訴人因被告違反毒品危害防制條例案件，不服本院九十年度瑞簡字第一八號，
中華民國九十年三月十六日第一審判決（聲請簡易判決處刑案號：九十年度毒偵緝字
第二三號），提起上訴併案審理（九十年度毒偵字第六一六號），本院管轄之第二審
合議庭判決如左：
    主  文
原判決撤銷。
甲○○連續施用第二級毒品，累犯，處有期徒刑陸月，如易科罰金，以參佰元折算壹
日。
    事  實
一、甲○○前曾於民國八十六年間，因違反麻醉藥品管理條例案件，經台灣台北地方
    法院判處有期徒刑六月確定，並八十七年十一月十七日執行完畢。甲○○又於八
    十七年間，因施用第二級毒品案件，經台灣桃園地方院以八十七年度毒聲字第一
    九三九號裁定送觀察、勒戒後，均認無繼續施用毒品傾向，由台灣桃園地方法院
    檢察署於八十七年十月二十六日為不起訴處分確定。詎甲○○竟仍不知悔悟，於
    五年內復基於概括之犯意，自八十九年三月間起至同年六月二十日採尿時間前九
    十六小時內某時止，連續在其台北縣瑞芳鎮○○路十七號之四住處，施用第二級
    毒品安非他命。嗣為警於八十年六月二十日調驗尿液時查獲。經依本院八十九年
    度毒聲字第一七三三號裁定送觀察、勒戒後，認有繼續施用毒品之傾向。
二、詎甲○○猶不知悔改，仍承上開施用第二級毒品安非他命之概括犯意，旋又於九
    十年一月十八日，在其前揭住處，施用第二級毒品安非他命，嗣於同年月二十三
    日九時許，經警調驗其尿液查獲。
三、案經台北縣警察局瑞芳分局報請臺灣基隆地方法院檢察署檢察官偵查聲請簡易判
    決處刑暨函請併案審理。
    理  由
一、右揭犯罪事實，業據被告甲○○坦承不諱，而其為警查獲後所採集之尿液經送檢
    驗結果，均呈安非他命陽性反應，有台灣檢驗科技股份有限公司八十九年六月二
    十八日ＣＺ00000000000號濫用藥物尿液檢驗報告、基隆市衛生局基
    衛六字第０二二三三號檢驗成績書各一紙在卷可稽，被告自白顯與事實相符，堪
    予採信。又被告前因違反毒品危害防制條例案件，經台灣桃園地方法院裁定送觀
    察、勒戒，認無繼續施用毒品傾向，由臺灣桃園地方法院檢察署檢察官為不起訴
    處分確定後，五年內再因施用第二級毒品，經送觀察、勒戒後，認有繼續施用毒
    品傾向，現仍在戒治中等情，亦有本院被告全國前科表一紙在卷足參，被告於經
    不起訴處分確定後，五年內再犯毒品危害防制條例第十條第二項之施用第二級毒
    品罪，經送觀察、勒戒後，認有施用毒品傾向，亦堪認定。本案事證明確，被告
    犯行洵堪認定，應依法論科。
二、核被告所為，係犯毒品危害防制條例第十條第二項之施用第二級毒品罪。被告因
    施用第二級毒品安非他命而持有之，其持有之低度行為為施用之高度行為所吸收
    ，不另論罪。其先後多次施用毒品犯行，時間緊接，方法相同，觸犯構成要件相
    同之罪，顯係基於概括犯意為之，為連續犯，依刑法第五十六條之規定，以一罪
    論，並加重其刑。再被告前於八十六年間，因違反麻醉藥品管理條例案件，經台
    灣台北地方法院判處有期徒刑六月確定，並八十七年十一月十七日執行完畢，有
    本院被告全國前案紀錄表一份在卷可按，其五年內再犯本件有期徒刑以上之罪，
    為累犯，應依刑法第四十七條規定遞加重其刑。又聲請人原聲請簡易判決處刑事
    實雖未敘及被告九十年二月十八日施用安非他命之犯行，然該部分事實與聲請人
    聲請簡易判決處刑之犯罪事實既具有連續犯之裁判上一罪關係，應為起訴效力所
    及，本院自應併予審究。
三、原審予以論罪科刑，固非無見，惟就被告於九十年二月十八日施用第二級毒品安
    非他命犯行，未及審酌，尚有未合，檢察官之上訴意旨執此指摘原判決不當，核
    有理由，應由本院予以撤銷改判。爰審酌被告之生活狀況、品行、其犯罪之動機
    、目的、手段、所生危害非鉅，及犯罪後坦承犯行，尚知悔悟等一切情狀，量處
    如主文所示之刑，並諭知易科罰金之折算標準。
據上論斷，應依刑事訴訟法第四百五十五條之一第三項、第三百六十九條第一項前段
、第二百九十九條第一項前段，毒品危害防制條例第十條第二項，刑法第十一條前段
、第五十六條、第四十七條、第四十一條，罰金罰鍰提高標準條例第二條，判決如主
文。
本案經檢察官周慶華到庭執行職務。
中    華    民    國      九十        年    六        月    二十七      日
                                      臺灣基隆地方法院刑事第三庭
                                      審判長法  官    林  火  炎
                                            法  官    陳  培  仁
                                            法  官    姚  貴  美
右正本證明與原本無異。
本件判決不得上訴。
                                            書記官    明  祖  斌
中    華    民    國      九十        年    七        月    五          日


司法院資訊處製作；財團法人民間司法改革基金會備份。
